# 请教陈版，EPC 业务会计处理

提问人：wx_5caee28fb6b1 时间：2019-04-11 15:03:50
A、B、C 三家公司组成联合体，中标某EPC 项目。A公司作为发起人为施工单位，我公司为 B 公司，负责设备采购，C 公司为某设计院。B 公司所有设备均为外采，总承包合同中明确 A、B、C 三家公司各自金额。
问题一：可否分拆，按各自合同金额确认收入
问题二：B 公司外采的设备，如何确认收入。
ABC三家公司非关联方

回答人：chenyiwei
根据具体情况分析讨论，主要是取决于 A、B、C 三者的责任和义务能否清晰划分，能否取得对本企业所提供设备的单独验收确认、以及各方履约情况的互相影响程度等。